臺灣宜蘭地方法院刑事判決　　　　　　　 96年度易字第540號
公　訴　人　臺灣宜蘭地方法院檢察署檢察官
被　　　告　甲○○
上列被告因竊盜案件，經檢察官提起公訴（96年度偵字第3397號
），本院判決如下：
    主  文
甲○○竊盜，處有期徒刑陸月，如易科罰金，以新臺幣壹仟元折
算壹日。
    事  實
一、甲○○基於意圖為自己不法所有之竊盜犯意，於民國96年8
    月24日晚上10時至96年8月25日凌晨2時10分間之某時，在宜
    蘭縣礁溪鄉○○路101之3號前，以不詳工具，竊取吳茂貴所
    有車牌號碼9T－7499號自小客車之車牌二面，得手後將上開
    二面車牌懸掛於其所駕駛之車號BQ－5111號自小客車上，嗣
    於同年月25日凌晨2時10分許，甲○○將所駕懸掛9T－7499
    號車牌之自小客車停於宜蘭縣羅東鎮○○路與培英路交岔口
    附近時，為巡邏員警發現該車懸掛之車牌與登記之車身形式
    不符後，方為員警循線查悉上情，並扣得上開9T－7499號車
    牌二面（已發還予吳茂貴）。
二、案經宜蘭縣警察局羅東分局報請臺灣宜蘭地方法院檢察署檢
    察官偵查起訴。
    理  由
一、按被告以外之人於審判外之言詞或書面陳述，除法律有規定
    者外，不得作為證據。又被告以外之人於審判外之陳述，雖
    不符前四條之規定，而經當事人於審判程序同意作為證據，
    法院審酌該言詞陳述或書面陳述作成時之情況，認為適當者
    ，亦得為證據。當事人、代理人或辯護人於法院調查證據時
    ，知有第159條第1項不得為證據之情形，而未於言詞辯論終
    結前聲明異議者，視為有前項之同意，刑事訴訟法第159條
    第1項、第159條之5分別定有明文。本件證人即被害人吳茂
    貴於警詢之陳述，雖係被告以外之人於審判外之陳述，但檢
    察官及被告就上開警詢之陳述，已同意採為本案證據，依上
    開規定，自有證據能力。另被告、檢察官於本院審理時對於
    下列所述之其他證據資料，均不爭執其證據能力，本院審酌
    該等證據資料作成時之狀況，並無不宜作為證據情事，依刑
    事訴訟法第159條之5第2項規定，自得作為證據。
二、訊據被告甲○○固不否認「伊有將9T－7499號車牌二面，懸
    掛於其所駕駛之車號BQ－5111號自小客車上，嗣於96年8月2
    5日凌晨2時10分許，在宜蘭縣羅東鎮○○路與培英路口，為
    警當場查獲，並扣得上開9T－7499號車牌二面。」之事實（
    見本院卷第26、32頁），惟矢口否認有何竊盜犯行，辯稱「
    我來到宜蘭後，於96年8月25日凌晨零時許，在高速公路宜
    蘭交流道附近的小路邊撿到9T－7499號車牌二面，該二面車
    牌是放在路旁的草叢邊，距離柏油路面約三十公分，二面車
    牌相距約三十公分，我是因為怕被測速照相，所以才將車牌
    掛在車上，我沒有偷竊車牌。」云云，然查：
（一）被告將9T－7499號車牌二面，懸掛於其所駕駛之車號BQ－
      5111號自小客車上，嗣於96年8月25日凌晨2時10分許，在
      宜蘭縣羅東鎮○○路與培英路口，為警當場查獲，並扣得
      上開9T－7499號車牌二面之事實，業據被告坦認不諱，且
      有查獲時現場相片三張、BQ－5111號及9T－7499號車牌相
      片二張在卷可稽。
（二）其次，證人吳茂貴已迭於警詢及檢察官偵訊時證述「96年
      8月23日中午12時許，我將車號9T－7499號自小客車停放
      於宜蘭縣礁溪鄉○○路101之3號住處前屋簷下，96年8月2
      4日晚上10點多，我看見車牌還在，一直到96年8月25日凌
      晨2點30分許，警察通知我，我才發現二面9T－7499號車
      牌不見了。在96年8月23日中午12時許至96年8月25日凌晨
      2時30分許之間，我並沒有駕駛9T－7499號自小客車外出
      ，也沒有將車子借給他人使用，我的車牌也都鎖的很緊。
      」等語綦詳（見警卷第8至10頁、偵查卷第17頁），並有
      贓物認領保管單一件在卷可稽。依此，堪認證人吳茂貴所
      有之9T－7499號車牌二面，係於96年8月24日晚上10時至9
      6年8月25日凌晨2時10分間之某時，在宜蘭縣礁溪鄉○○
      路101之3號前遭人竊取而流落在外，並非因為車牌鬆脫而
      不小心遺失。
（三）至於被告於本院審理時雖辯稱「96年8月25日凌晨零時許
      ，我在高速公路宜蘭交流道下來附近的小路邊撿到9T－74
      99號車牌二面，該二面車牌是放在路旁的草叢邊，距離柏
      油路面約三十公分，二面車牌相距約三十公分，我是因為
      怕被測速照相，所以才將車牌掛在車上，我沒有偷竊車牌
      。」云云，然其於警詢及檢察官偵訊時卻稱「我在高速公
      路下羅東交流道一段距離後，下車小便，在路旁發現二面
      9T－7499號車牌。」云云（見警卷第5頁、偵查卷第10頁
      ），其前後所稱拾獲車牌之地點相互歧異，是其所辯是否
      可信，已非無疑。況且，9T－7499號車牌二面，係於96年
      8月24日晚上10時至96年8月25日凌晨2時10分間之某時，
      遭人竊取而流落在外，並非因為車牌鬆脫而不小心遺失之
      事實，已認定在前。而由行竊者當初對於9T－7499號自小
      客車本身及車內財物均置之不理，僅特地竊取9T－7499號
      車牌二面之情節觀之，可知9T－7499號車牌二面對於該行
      竊者而言，有極大的使用利益，衡情該行竊者於竊取得手
      後，當妥善保管使用二面9T－7499號車牌，自無於行竊未
      久後（96年8月24日晚上10時至96年8月25日凌晨2時10分
      間，相距不過4小時），即任意將9T－7499號車牌二面丟
      棄之理，亦無因疏於保管而立即遺失該二面車牌之可能。
      依此，益徵被告所辯「扣案之二面9T－7499號車牌係伊所
      拾獲」云云，顯然有悖於常情，自不足採信。再者，由「
      9T－7499號車牌兩面，係於96年8月24日晚上10時至96年8
      月25日凌晨2時10分間之某時，在宜蘭縣礁溪鄉○○路101
      之3號前失竊」之情節、「被告於96年8月24日晚間、8月2
      5日凌晨之間抵達宜蘭後，將9T－7499號車牌二面懸掛於
      其所駕自小客車上，隨即於96年8月25日凌晨2時10分許，
      在宜蘭縣羅東鎮○○路與培英路交岔口附近，為巡邏員警
      查獲。」等情，亦可知被害人車牌失竊之時間、空間，與
      被告持有失竊物車牌之時間、空間十分密切，依此，亦堪
      認定9T－7499號車牌二面確實係被告以不詳之方法行竊得
      來，否則被告何以能取得並將該二面車牌懸掛於所駕駛之
      自小客車上？是被告辯稱「我沒有偷車牌」云云，要屬飾
      卸之詞，諉無足取。
（四）綜上所述，本案事證已臻明確，被告空言否認犯行，諉無
      足取，其竊盜之犯行洵堪認定，應依法論科。
三、核被告甲○○之所為，係犯刑法第320條第1項之竊盜罪。又
    被告前雖曾因偽造文書、竊盜等案件，經法院判處有期徒刑
    六月、五年確定，經入監服刑後，於95年10月31日假釋出監
    ，惟其假釋縮刑期滿日為96年9月7日，此有卷附之臺灣高等
    法院被告前案紀錄表一件可資參照，而本件被告犯罪時間為
    「96年8月24日晚上10時至96年8月25日凌晨2時10分間之某
    時」，係在前揭假釋期間內，因此被告之所為尚不構成累犯
    ，公訴人認為被告屬於累犯云云，容有誤會。爰審酌被告之
    素行、智識程度；犯罪之動機、目的、手段、所得財物價值
    ；前即曾因竊盜案件經法院判處罪刑確定，於假釋出監後（
    參見前揭臺灣高等法院被告前案紀錄表），猶不知悔改，再
    為本件竊盜犯行，且犯後猶飾詞否認犯行，態度不佳及被害
    人所受損害等一切情狀，量處如主文所示之刑，並諭知易科
    罰金之折算標準，以示警懲。至於扣案之工具一批（明細詳
    如宜蘭地檢署96年度保管字第1116號扣押物清單所載），被
    告供稱上開工具係伊雇主所有，且否認係供犯本罪所用之物
    或預備犯本罪所用之物，且公訴人亦未能舉證證明上開工具
    為被告所有、犯本罪所用、所得之物或預備犯本罪所用之物
    ，亦非屬違禁物，爰不另為沒收之宣告，附此敘明。
據上論斷，應依刑事訴訟法第284條之1、第299條第1項前段，刑
法第320條第1項、第41條第1項前段，刑法施行法第1條之1，判
決如主文。
本案經檢察官吳廣莉到庭執行職務。
中　　華　　民　　國　　96　　年　　12　　月　　7　　 日
                  刑事第三庭法　官  劉家祥
以上正本證明與原本無異。
如不服本判決應於收受本判決後10日內向本院提出上訴書狀，並
應敘述具體理由。若未敘述理由者，應於上訴期間屆滿後20日內
向本院補提理由書狀 (均須按他造當事人之人數附繕本)。
                            書記官  邱淑秋
中　　華　　民　　國　　96　　年　　12　　月　　11　　日
附錄本案論罪科刑法條全文：
◎刑法第320條第1項 （普通竊盜罪、竊佔罪）
意圖為自己或第三人不法之所有，而竊取他人之動產者，為竊盜
罪，處 5 年以下有期徒刑、拘役或 5 百元以下罰金。
◎刑法施行法第1條之1
中華民國九十四年一月七日刑法修正施行後，刑法分則編所定罰
金之貨幣單位為新臺幣。
九十四年一月七日刑法修正時，刑法分則編未修正之條文定有罰
金者，自九十四年一月七日刑法修正施行後，就其所定數額提高
為三十倍。但七十二年六月二十六日至九十四年一月七日新增或
修正之條文，就其所定數額提高為三倍。
